---
title: Untitled
format:
  bassq-html: default
author: Severin Bischof
date: last-modified

---

```{r}
library(data.table)
library(magrittr)
library(ggplot2)
library(bass)
```


```{r load_data}
### Pfade (security policy)
pfad_rohdaten <- "G:/11_Datensaetze/01_Rohdaten_Sekundaerdaten/90_Mehrfachdatensaetze/"
pfad_arbeit <- "G:/11_Datensaetze/02_Projekte_Sekundaerdaten/"

### Einlesen
# df <- data.table::fread("XXX.csv", nThread = 6L)
# setkey(df, id)

### Variablennamen vereinheitlichen
# names(df) <- tolower(names(df))
```


# Markdown syntax
Infos: [R Markdown: The Definitive Guide](https://bookdown.org/yihui/rmarkdown/)

`**fett**`: **fett**

`*kursiv*`: *kursiv*

`Subscript~t-1~`: Subscript~t-1~

`Superscript^2`: Superscript^2

``*nicht formatiert*``: `*nicht formatiert*`

`[TextLink](https://www.buerobass.ch)`: [TextLink](https://www.buerobass.ch)

`^[Das ist eine Fussnote.]`: ^[Das ist eine Fussnote.]

Liste:

1. eins
2. zwei
3. drei
  - ohne Nummerierung
  - ohne Nummerierung
  - ohne Nummerierung
  
Zitate:

> "Nur wer die Zahlen und Fakten kennt, kann richtig entscheiden. Das Büro für arbeits- und sozialpolitische Studien BASS liefert seit 27 Jahren fundierte Grundlagen zum Handeln."
>
> --- BASS AG

LaTeX Gleichungen

$f(k) = {n \choose k} p^{k} (1-p)^{n-k}$


# Code einfügen
```{r cars}
summary(cars)
```


## Tabelle
Ohne Formatierung
```{r}
with(mpg, table( cyl, year)) %>% addmargins() 
```

Tabelle mit gtsummary
```{r}
 library("gtsummary")
 tbl_summary(as.data.table(mpg)[, .(year, cyl)], by = year, label = list(cyl = "Number of cylinders")) %>% 
   add_overall()
```


## Abbildung
```{r abb1}
bass_theme(colors = bass_colors("dunkelrot", "rosa"), reverse = TRUE)
ggplot(mpg, aes(cty)) +
  geom_density(aes(fill=factor(cyl), color=factor(cyl)), alpha=0.8) + 
  labs(title="Density plot", 
       subtitle="City Mileage Grouped by Number of cylinders",
       caption="Source: mpg",
       x="City Mileage",
       fill = element_blank(),
       color = element_blank())
```

